臺灣臺北地方法院刑事判決
110年度審交易字第600號
公  訴  人  臺灣臺北地方檢察署檢察官
被      告  林正清



輔  佐  人  林冠宇

上列被告因過失傷害案件，經檢察官提起公訴（110年度偵字第2
6470號）後，被告於本院審理中就被訴事實為有罪之陳述，經檢
察官聲請改依協商程序而為判決，本院予以同意，判決如下：
    主      文
林正清犯過失傷害罪，處拘役貳拾日，如易科罰金，以新臺幣壹
仟元折算壹日。
    事實及理由
一、本件犯罪事實及證據，除引用附件檢察官起訴書之記載外，
    另據被告於本院審理時坦承犯行，核其自白，與起訴書所載
    事證相符，可認屬實，本案事證明確，被告犯行堪予認定，
    應依法論科。
二、論罪科刑：　
　  核被告所為，係犯刑法第284條前段過失傷害罪。依認罪協
    商結果判決如主文所示，並諭知易科罰金之折算標準。
三、除有刑事訴訟法第455條之4第1項第1款於本訊問程序終結前
    ，被告撤銷協商合意或檢察官撤回協商聲請者；第2款被告
    協商之意思非出於自由意志者；第4款被告所犯之罪非第455
    條之2第1項所定得以協商判決者；第6款被告有其他較重之
    裁判上一罪之犯罪事實者；第7款法院認應諭知免刑或免訴
    、不受理者情形之一，及違反同條第2項「法院應於協商合
    意範圍內為判決；法院為協商判決所科之刑，以宣告緩刑或
    2年以下有期徒刑、拘役或罰金為限」之規定者外，檢察官
    與被告均不得上訴。如有前述得上訴之情形，得自收受判決
    送達之翌日起20日內，向本院提出上訴書狀，上訴於第二審
    法院，併予敘明。
據上論斷，應依刑事訴訟法第455條之2第1項、第455條之8、第4
54條、第455條，刑法第284條前段、第41條第1項前段，判決處
刑如主文。
本案經檢察官許智評提起公訴、檢察官邱曉華到庭執行職務。
中    華    民    國    111   年    3     月    1    日
                  刑事第二十庭    法  官  洪英花
以上正本證明與原本無異。
不得上訴。
                                  書記官  洪啟瑞
中    華    民    國    111   年    3     月    1    日
附錄本案論罪科刑依據法條全文：
中華民國刑法第284條
因過失傷害人者，處一年以下有期徒刑、拘役或十萬元以下罰金
；致重傷者，處三年以下有期徒刑、拘役或三十萬元以下罰金。
附件：
臺灣臺北地方檢察署檢察官起訴書
                                    110年度偵字第26470號
　　被　　　告　林正清　男　51歲（民國00年0月0日生）
　　　　　　　　　　　　國民身分證統一編號：Z000000000號
　　　　　　　　　　　　住臺北市○○區○○街0段00巷00號6
　　　　　　　　　　　　　樓之2
上列被告因過失傷害案件，業經偵查終結，認應提起公訴，茲將
犯罪事實及證據並所犯法條分敘如下：
    犯罪事實
一、林正清為大都會汽車客運股份有限公司公車司機，於民國
　　109 年6 月3 日中午駕駛209-FY號營業大客車，沿臺北市中
    正區林森南路外二車道往北方向行駛，於中午12時5 分許行
    近林森南路、青島東路口時，前方有不詳車號之黑色自用小
    客車，故林正清應注意車前狀況，隨時採取必要之安全措施
    ，又依當時天候、路況等情形，並無不能注意之情事，惟林
    正清並未與該車保持足夠之安全距離，致該黑色小客車自外
    二車道突然煞停旋即右轉時，林正清為避免追撞而緊急煞車
    ，造成其車內未依適當坐姿入座、又未繫安全帶之乘客蔣淑
    貞因此往前拋出，頭部撞擊車內鐵桿而受有頭部外傷。
二、案經蔣淑貞委任郭孟怡訴由本署偵辦。
    證據並所犯法條
一、證據及其待證事實
編號 證據資料 待證事實 1 被告林正清於警詢及偵查 中之供述 於前開時、地駕駛公車搭載告訴人蔣淑貞時， 因見前方不明車號小客車突然煞停而緊急煞車，致告訴人往前拋出撞擊車內鐵桿受傷之事實。 2 證人即告訴人蔣淑貞於警 詢、偵查中之證言 於前述時、地搭乘被告駕駛之公車，因被告緊 急煞車而摔出撞擊鐵桿受傷之事實。 3 證人郭行德於警詢中之證 言 於前述時、地搭乘被告駕駛之公車，因被告緊 急煞車導致告訴人摔出撞擊鐵桿受傷之事實。 4 道路交通事故現場圖 道路交通事故調查報告表 現場及車損相片 本件公車行車速度表 本件車禍現場情形及車損狀況。 5 監視錄影光碟 監視錄影光碟畫面及截圖 勘驗筆錄 本件車禍發生之經過。 6 診斷證明書 告訴人受傷之事實。 7 臺北市交通事件裁決所 110年5月4日函暨所檢附之臺北市車輛行車事故鑑定會鑑定意見書 本件車禍，被告駕駛大客車未注意車前狀況，為肇事次因。 
二、核被告所為，係犯刑法第284 條前段之過失傷害罪嫌。
三、至告訴意旨雖以被告前開過失行為，導致告訴人撞擊車內鐵
　　桿，除受有頭部外傷外，並因此造成腰椎狹窄及第四至五節
    腰椎滑脫之傷害；惟查：告訴人於109 年6 月3 日車禍後，
    前往臺北醫學大學附設醫院急診時，並無明顯頸椎及腰椎異
    常發現，嗣於同月5 日至該院神經外科門診回診時，主訴下
    背痛、雙肩痛，於當天安排X-RAY 檢查，有輕微腰椎退化及
    滑脫，此有臺北醫學大學附設醫院回函附卷可稽，且觀諸告
    訴人當日之急診病歷，其主訴坐在公車上急煞車，往前摔倒
    額頭腫起、鼻梁疼痛、頭暈，即告訴人並未提及有腰部不適
    。另經函詢行天宮醫療志業醫療財團法人恩主宮醫院，該院
    醫師回覆表示告訴人「於109-6-1 就有因腰椎退化、滑脫及
    狹窄至門診求診，108-2-26的片子就有滑脫，並無證據與  
    109-6-3的車禍有關連。」此有該院回函及所檢送之病歷在
    卷為憑，足見告訴人在本件車禍發生前，即有腰椎狹窄、退
    化、滑脫之情形，是尚難認被告之過失行為，尚造成告訴人
    腰椎狹窄及第四至五節腰椎滑脫之傷害，附此敘明。
四、依刑事訴訟法第251 條第1 項提起公訴。
    此　  致
臺灣臺北地方法院
中　　華　　民　　國　 110　　年　　9 　　月　　24　　日
                       檢　察　官　　許　智　評
本件正本證明與原本無異
中　　華　　民　　國　 110　　年　  10 　 月　　 8　  日
                       書  記  官    吳  典  螢
附錄本案所犯法條全文 
中華民國刑法第284條
因過失傷害人者，處 1 年以下有期徒刑、拘役或 10 萬元以下
罰金；致重傷者，處 3 年以下有期徒刑、拘役或 30 萬元以下
罰金。